臺灣臺中地方法院刑事判決
110年度訴字第2342號
公  訴  人  臺灣臺中地方檢察署檢察官
被      告  周敬峰


上列被告因傷害案件，經檢察官提起公訴（110年度偵字第34109
號），嗣被告於準備程序中就被訴事實為有罪之陳述，經告知簡
式審判程序之旨，並聽取當事人之意見，經本院合議庭裁定由受
命法官獨任進行簡式審判程序，判決如下：
    主    文
乙○○犯傷害罪，處拘役伍拾日，如易科罰金，以新臺幣壹仟元折
算壹日。
    犯罪事實
一、乙○○於民國110年8月30日17時23分許，駕駛小貨車行經臺中
    市潭子區中山路2段與圓通南路路口停等紅燈時，與甲○（代
    號AB000-H110235號，真實姓名年籍詳卷，下稱甲○）所駕駛
    之全航客運於會車時發生行車糾紛，詎乙○○竟基於傷害之犯
    意，開門下車後，在甲○駕駛座車窗旁抓住甲○胸口衣領，質
    問甲○在兇什麼，後甲○告知其係女生，乙○○始放手，甲○因
    而受有左側前胸壁抓傷及挫傷等傷害。嗣警據報前往現場處
    理，始循線查悉上情。
二、案經甲○訴由臺中市政府警察局大雅分局報告臺灣臺中地方
    檢察署檢察官偵查起訴。
    理    由
壹、程序事項
一、現行刑事訴訟法並未規範行政機關、司法機關及軍法機關所
    製作必須公示之文書，不得揭露足資辨別被害人身分之資訊
    ，法院於受理刑法第277條第1項傷害罪案件，所製作之裁判
    書，若未隱匿被害人身分之資訊，並未違法。惟本院為達保
    護告訴人甲○之隱私及名譽，避免告訴人受到二度傷害之目
    的，爰類推適用性騷擾防治法第12條對被害人身分予以保密
    之規定，不予揭露足以識別告訴人身分之資訊，合先敘明。
      
二、按除被告所犯為死刑、無期徒刑、最輕本刑為3 年以上有期
    徒刑之罪或高等法院管轄第一審案件者外，於前條第1 項程
    序進行中，被告先就被訴事實為有罪之陳述時，審判長得告
    知被告簡式審判程序之旨，並聽取當事人、代理人、辯護人
    及輔佐人之意見後，裁定進行簡式審判程序，刑事訴訟法第
    273 條之1 第1 項定有明文。查本件被告乙○○傷害案件，被
    告於本院準備程序就被訴事實為有罪之陳述，經本院告知被
    告簡式審判程序之旨，並聽取檢察官、被告之意見後，裁定
    改依簡式審判程序進行審判。
三、按簡式審判程序之證據調查，不受第159條第1項之限制，刑
    事訴訟法第273條之2定有明文，是於行簡式審判程序之案件
    ，被告以外之人於審判外之陳述，除有其他不得作為證據之
    法定事由外，應認具有證據能力。本判決所援引被告以外之
    人於審判外之陳述，因本案採行簡式審判程序，復無其他不
    得作為證據之法定事由，依上說明，應認均具有證據能力，
    合先敘明。
四、至於卷內所存經本院引用為證據之非供述證據部分，審酌與
    本件待證事實間均具有關連性，且無證據證明係實施刑事訴
    訟程序之公務員違背法定程序所取得，亦無證據證明有何偽
    造、變造之情事，復經本院行調查證據程序，是依刑事訴訟
    法第158條之4之反面解釋，自應認均具有證據能力，得作為
    證據。
貳、實體事項
一、認定犯罪事實之證據及理由：
　　上揭犯罪事實，業據被告乙○○於偵查中及本院準備程序及審
    理時坦承不諱（見偵卷第19至21頁，本院卷第32、42頁），
    核與證人即告訴人甲○警詢指訴相符（見臺中市政府警察局
    大雅分局警卷第15至18頁），並有員警職務報告、指認犯罪
    嫌疑人紀錄表－甲○指認、全航客運公車之行車紀錄器錄影畫
    面翻拍照片、臺中市政府警察局大雅分局潭子分駐所受（處
    ）理案件證明單（見警卷第7、19至23、35至40、41頁）、
    甲○佛教慈濟醫療財團法人臺中慈濟醫院診斷證明書、被告
    車輛之行車紀錄器光碟等在卷可稽（見偵卷第33頁證物袋、
    35頁光碟片存放袋），上開補強證據足以擔保被告前開任意
    性自白之真實性，核與事實相符，本件事證明確，被告犯行
    堪以認定，應依法論科。
二、核被告所為，係犯刑法第277條第1項之傷害罪。
三、爰以行為人之責任為基礎，審酌本件僅因道路上行車糾紛產
    生爭執，被告未思理性溝通，率即以暴力方式拉扯告訴人衣
    領，並因此造成告訴人受有犯罪事實欄所載之傷害及心生驚
    嚇，所為實屬不當，告訴人並請求本院從重量刑（見本院卷
    第43頁）；然考量被告犯後坦承犯行，態度尚可，與告訴人
    進行調解因數額尚有差距致無法達成之犯後態度；兼衡被告
    自述高中畢業之教育程度、單親為家庭獨子、扶養67歲母親
    、已婚、有唸國二子女、之前從事送貨工作、目前待業中、
    過年後再找新工作、經濟狀況不佳、疫情期間曾送酒精、餅
    乾至潭子收容智能障礙孩子的活動中心、並送防疫面罩3,00
    0個給萬華地區居民、花蓮地震時曾送兩車物資過去救災等
    語（見本院卷第43頁），暨其犯罪動機、目的、手段、犯罪
    所生之危害等一切情狀，量處如主文所示之刑，並諭知易科
    罰金之折算標準。 
據上論斷，應依刑事訴訟法第273之1條第1項、第299條第1項前
段，刑法第277條第1項、第41條第1項前段，刑法施行法第1 條
之1第1項，判決如主文。
本案經檢察官康淑芳提起公訴，檢察官丙○○到庭執行職務。 
中　　華　　民　　國　　111 　年　　2 　　月　　21　　日
                  刑事第九庭    法  官  彭國能
以上正本證明與原本無異。
如不服本判決應於收受判決後20日內向本院提出上訴書狀，並應
敘述具體理由；其未敘述上訴理由者，應於上訴期間屆滿後20日
內向本院補提理由書（均須按他造當事人之人數附繕本）「切勿
逕送上級法院」。
告訴人或被害人如不服判決，應備理由具狀向檢察官請求上訴，
上訴期間之計算，以檢察官收受判決正本之日起算。
                                書記官  陳宇萱
中　　華　　民　　國　　111 　年　　2 　　月　　21　　日
附錄本案論罪科刑所犯法條
中華民國刑法第277條第1項
傷害人之身體或健康者，處5 年以下有期徒刑、拘役或50萬元以
下罰金。